臺灣基隆地方法院刑事裁定
111年度撤緩字第27號
聲  請  人  臺灣基隆地方檢察署檢察官
受  刑  人  林世凱




上列聲請人因受刑人犯妨害自由之家庭暴力罪案件，聲請撤銷緩
刑之宣告（111年度罰執聲字第4號），本院裁定如下：
    主  文
林世凱之緩刑宣告撤銷。   
    理  由
一、聲請意旨以：受刑人林世凱因家庭暴力罪之妨害自由案件，
    經本院於民國110年5月27日以110年度基簡字第342號（臺灣
    基隆地方檢察署110年度偵字第1334號）判決判處罰金新臺
    幣（下同）5,000元，緩刑2年，於110年6月21日確定在案；
    復於：緩刑前之110年3月19日及緩刑期內之110年7月1日、1
    10年9月1日更犯違反保護令罪，經本院分別於110年8月30日
    以110年度基簡字第546號判決判處應執行罰金36,000元，及
    於110年11月5日以110年度訴字第363號判決判處有期徒刑4
    月，各於110年10月19日、110年12月1日確定在案。受刑人
    於緩刑期間，理應謹言慎行、恪守法令，惟受刑人竟不知珍
    惜，於受緩刑宣告確定後僅1個月，即再行違反保護令，顯
    見其法治觀念薄弱，難認有悔悟之心，亦足見受刑人未因前
    所歷經之偵、審程序及罪刑宣告產生教訓而知所警惕，因認
    受刑人所為，合於刑法第75條之1第1項第1、2款撤銷緩刑宣
    告之原因，原宣告之刑顯已難收預期效果，爰依刑事訴訟法
    第476條規定聲請撤銷其緩刑宣告等語。
二、按緩刑之宣告應撤銷者，由受刑人所在地或其最後住所地之
    地方法院（對應）檢察官聲請該法院裁定之，刑事訴訟法第
    476條定有明文。查受刑人之居所所在地之基隆市暖暖區屬
    本院轄區內，此有被告110年7月1日訊問筆錄（見臺灣基隆
    地方檢察署110年度偵字第4422號偵查卷宗第57頁至第59頁
    ）及前揭確定判決可稽，故本院就本案（撤緩案）自屬有管
    轄權，合先敘明。
三、又緩刑撤銷之聲請，於判決確定後6月以內為之，刑法第75
    條之1第2項準用同法第75條第2項之規定。查本件受刑人林
    世凱因家庭暴力罪之妨害自由案件，本院於民國110年5月27
    日以110年度基簡字第342號判決判處罰金5,000元，緩刑2年
    ，於110年6月21日確定（下稱前案）；復於下列時間，因三
    度違反保護令罪（下稱後案），分別經本院判刑如下：（1
    ）、緩刑前之110年3月19日違反保護令，經本院於110年8月
    30日以110年度基簡字第546號判決判處罰金26,000元；(2)
    、緩刑期內之110年7月1日再違反，經本院同以前開(1)案號
    判處同罪刑，二案合併定應執行罰金36,000元，於110年10
    月19日確定在案（(1)(2)合稱「後案１」）；（3）、緩刑期
    內之110年9月1日又犯，經本院於110年11月5日以110年度訴
    字第363號判決判處有期徒刑4月，於110年12月1日確定在案
    （下稱「後案２」）；有卷附上開案件之案卷及判決書、臺
    灣高等法院被告前案紀錄表等資料可稽。而聲請人係於111
    年4月27日（見本院收文章戳）向本院提出聲請，是於後案２
    判決確定（110年12月1日）後6個月內所為，是聲請人之聲
    請程序合於前述規定。
四、按受緩刑之宣告後，於緩刑期內及緩刑期前因故意犯他罪，
    而在緩刑期內受6月以下有期徒刑、拘役或罰金之宣告確定
    ，足認原宣告之緩刑難收其預期效果，而有執行刑罰之必要
    者，得撤銷其宣告，刑法第75條之1第1項第1款、第2款定有
    明文；又本條係採「裁量撤銷」主義，賦予法院撤銷與否之
    權限，其實質要件為「足認原宣告之緩刑難收其預期效果，
    而有執行刑罰之必要」，供作審認之標準。而於上揭「得」
    撤銷緩刑之情形，法官應依職權本於合目的性之裁量，妥適
    審酌被告所犯前後數罪間，關於法益侵害之性質、再犯之原
    因、違反法規範之情節是否重大、被告主觀犯意所顯現之惡
    性及其反社會性等情，是否已使前案原為促使惡性輕微之被
    告或偶發犯、初犯改過自新而宣告之緩刑，已難收其預期之
    效果，而確有執行刑罰之必要，此與刑法第75條第1項所定2
    款要件有一具備，即毋庸再行審酌其他情狀，應逕予撤銷緩
    刑之情形不同。是上揭「得」撤銷緩刑之情形，除應審酌是
    否於判決確定後6月以內聲請之程序要件，法官應依職權本
    於合目的性之裁量，妥適審酌緩刑宣告是否已難收其預期之
    效果，而有執行刑罰之必要。
五、經查：本件受刑人於前案所犯家庭暴力罪之妨害自由案件所
    宣告之緩刑期前及緩刑期內，因故意犯後案１及後案２，而在
    緩刑期內，分別受罰金及有期徒刑宣告確定之情形，已於前
    詳述；本院審酌受刑人所犯上開案件均屬家庭暴力罪，僅前
    案（即本件受緩刑宣告之案件）係於保護令裁定前所犯，其
    後，無論係後案１或２，均係於收受保護令裁定後再違反，而
    無論係家庭暴力罪之妨害自由（強制），抑或違反保護令罪
    ，其罪質同一，且被害人亦同一，侵害法益相同，已有相當
    之重複性；又被告於前案在檢察官偵查期間（110年2、3月
    間）、甚且於檢察官在前案110年3月16日偵查庭訊問後之3
    日內（110年3月19日），即犯下違反保護令罪（後案１之(1)
    ），此為前案緩刑宣告前所犯，尚無可厚非，然被告竟於前
    案緩刑宣告確定後，不到10日，即再度違反保護令，二個月
    後，又三度違反保護令，且於緩刑期內，短時間二度違反保
    護令，不但未見警惕，珍惜「緩刑」機會，反更變本加厲，
    足以彰顯受刑人目無法紀之態度。是受刑人未能約束自我行
    為，尊重被害人之生活安寧，漠視家庭暴力防治法相關規範
    ，與偶一失慮觸法、已知悔悟之緩刑宣告本旨有違。受刑人
    所為，顯見其並未珍惜緩刑宣告之機會，未因此自我收斂、
    克制，反更行變本加厲，一再犯同罪質之罪，已足徵前案所
    受緩刑之宣告，難收其預期效果，仍有執行刑罰之必要。從
    而聲請人之聲請，應予准許。
六、依刑事訴訟法第476條，刑法第75條之1第1項第1款、第2款
    之規定，裁定如主文。
中　　華　　民　　國　　111 　年　 　7 　　月　　25　 日
　　              刑事第四庭法　官  李辛茹
以上正本證明與原本無異。　                              
對於本件裁定如有不服，應於收受送達後5日內，向本院提出抗
告書狀，敘述抗告之理由，抗告於臺灣高等法院。　　　　　　
中　　華　　民　　國　　111 　年　　7 　　月　　25　　日
                            書記官  李品慧